臺灣高等法院臺南分院刑事判決
110年度交上易字第490號
上  訴  人  
即  被  告  張世傳


上列上訴人因公共危險案件，不服臺灣臺南地方法院110年度交
易字第519號中華民國110年7月30日第一審判決（起訴案號：臺
灣臺南地方檢察署110年度偵字第9748號），提起上訴，本院判
決如下：
    主  文
上訴駁回。
    理  由
一、按不服地方法院之第一審判決而上訴者，應向管轄第二審之
    高等法院為之；上訴書狀應敘述具體理由，刑事訴訟法第36
    1條第1項、第2項定有明文。所謂上訴書狀應敘述「具體理
    由」，並不以其書狀應引用卷內訴訟資料，具體指摘原審判
    決不當或違法之事實，亦不以於以新事實或新證據為上訴理
    由時，應具體記載足以影響判決結果之情形為必要。但上訴
    之目的，既在請求第二審法院撤銷或變更第一審之判決，所
    稱「具體」，當係抽象、空泛之反面，若僅泛言原判決認事
    用法不當、採證違法或判決不公、量刑過重等空詞，而無實
    際論述內容，即無具體可言。從而，上開法條規定上訴應敘
    述具體理由，係指須就不服判決之理由為具體之敘述而非空
    泛之指摘而言（最高法院106年度第8次刑事庭會議決議意旨
    參照）。綜上，上訴人之上訴書狀，須就不服判決之理由具
    體敘述有何違法或不當情形，否則即屬空泛指摘，其所為上
    訴，即不符合上訴之法定要件。
二、原審認上訴人即被告張世傳於民國110年4月23日21時50分起
    至同日21時55分止，在臺南市永康區永大夜市旁之停車場飲
    用啤酒，明知酒後不得騎車上路，竟於同日22時1分許無照
    騎乘車號000-0000號車上路，嗣於同日22時15分許，行經臺
    南市○○區○○○00000號時，為警攔查，並對其施以吐氣酒精濃
    度檢測，測得其吐氣之酒精濃度達每公升0.62毫克等犯行，
    係依憑被告警詢及偵查中之自白、臺南市政府警察局舉發違
    反道路交通管理事件通知單、酒精測定紀錄表、酒精測試器
    檢定合格證書等證據綜合判斷被告確有酒醉駕車之犯行，因
    而適用刑法185條之3第1項第1款公共危險，並以被告曾於10
    8年間曾有酒後駕車之案件，經法院判處有期徒刑6月確定，
    並於108年11月9日執行完畢，其5年內再犯有期徒刑之本罪
    ，為累犯，被告屢犯公共危險罪，經執行後仍不思警惕，再
    犯本罪，足見其有特別惡性，刑罰反應力不佳，若依累犯加
    重其刑，並無罪刑不相當之情形，乃依刑法第47條第1項規
    定，予以加重其刑。復敘明：審酌被告前因酒後駕車之公共
    危險案件，經判刑確定之情，有其前案紀錄表足參，自應知
    悉酒後駕車之危險性，竟不知悔改，仍再次犯案，顯示其漠
    視自身安危，更置交通安全於不顧，惟念及其並未肇事造成
    他人受傷；兼衡其自陳教國小畢業之教育程度，未婚，從事
    資源回收，患有糖尿病第二型、第二期慢性腎臟疾病，家境
    貧寒之家庭生活狀況及其犯後坦承犯行，尚有悔意等一切情
    狀，量處有期徒刑6月，併科罰金新臺幣6萬元，並諭知有期
    徒刑如易科罰金、罰金如易服勞役均以新臺幣1000元折算1
    日，經核已詳敘其調查、取捨證據之結果及憑以認定犯罪事
    實之心證理由，且所為之論斷，亦有卷存證據資料可稽。從
    形式上觀察，並無任何不當或違法之處。其所為刑之宣告係
    以行為人之責任為基礎，審酌刑法第57條各款所列事項及其
    他一切情狀後而為，所量定之宣告刑未逾法定刑範圍，或有
    何過重、過輕或違反比例、公平及罪刑相當原則之情形。
三、被告上訴意旨雖以：伊酒後駕車雖不足取，惟經此教訓，已
    深知戒慎警惕，發誓永不再犯，伊此次之犯罪情狀不無尚堪
    憫恕之處，原審判處有期徒刑6月，併科罰金新臺幣6萬元，
    伊根本無力支付，為此提起上訴，請求從輕量刑云云。
四、惟在同一犯罪事實與情節，如別無其他加重或減輕之原因，
    下級審法院量定之刑，亦無過重或失輕之不當情形，則上級
    審法院對下級審法院之職權行使，原則上應予尊重（最高法
    院85年度台上字第2446號判決意旨參照）。經查，原審就量
    刑部分，亦於理由欄內具體說明（見原判決第2-3頁），顯
    已斟酌刑法第57條各款事由，基於刑罰目的性之考量、刑事
    政策之取向以及行為人刑罰感應力之衡量等因素而為刑之量
    定，並未逾越法定刑度，亦無違背公平正義之精神，且查，
    被告於90年間、105年間、108年間已有3次酒後駕車經法院
    先後判處罰金2萬元、有期徒刑4月、6月之紀錄，有前科表
    可稽，足見被告屢犯不改，刑罰反應力不佳，量刑不宜從寬
    ，且刑法第185條之3第1項第1款之法定刑為2年以下有期徒
    刑，得併科20萬元以下罰金，則原審全盤考量各情而量定上
    開刑度，仍屬中低度刑之列，並無偏重之情，亦無違反罪刑
    相當原則，該等刑度客觀上已無往下調降之可能性。被告上
    訴所提之理由，均過於籠統、抽象、空泛，並無具體的論述
    內容，難認係依據卷內既有訴訟資料或提出新事證，指摘或
    表明第一審判決有何採證認事、用法或量刑等足以影響判決
    本旨之不當或違法，而構成應予撤銷之具體事由，要難謂上
    訴書狀已經敘述具體理由。依據上開說明，其上訴理由，難
    認係屬具體理由。是被告之上訴顯不合法律上之程式，應予
    駁回，且不經言詞辯論為之。
據上論結，應依刑事訴訟法第367條前段、第372條，判決如主文
。
中　　華　　民　　國　　110 　年　　10 　　月　　4　　日
                  刑事第七庭     審判長法　官  吳勇輝
                                       法　官  吳錦佳
                                       法　官  黃國永
以上正本證明與原本無異。
不得上訴。
　　　　　　　　　　　　　　　　　　　書記官  葉宥鈞　　
中　　華　　民　　國　　110 　年　　10　　月　　4 　　日